---
title: Les cartes interactives avec R
author: "Sergio Ewane Ebouele"
date: "`r Sys.time()`"
weight: 0
categories:
  - mapping
tags:
  - mappingr
  - graphinterac
showonlyimage : true
draft : false
image : "img/portfolio/mapping.PNG"
---

# INTRODUCTION

Il est souvent très interessant de représenter des données selon le point du globe où elles ont été collectées. Ce besoin se fait ressentir lorsqu'on analyse des données spatiale. Dans ce tutoriel, nous allons parler des données spatiales. L'objectif est de donner au lecteur les premiers éléments de compréhension de la structure de données spatiale dans R et leur traitement.

```{r}
library(sp)
```


```{r}
locali<-data.frame(X=c(2,5,9.1,8,7,2.01,9.5,0.025), Y=c(0.2,1.654,7.1,3,7,2.50,9.5,0.325))
locali
```



# DEFINITION DES TYPES DE DONNÉES SPATIALES

Il existe quatre grandes familles de données spatiales : les points, les lignes, les polygones et les raster(grilles).  
À travers le package `sp`(de plus en plus, ce package devient la norme ou le plus populaire dans le traitement des données sous R), R utilise deux structures de base pour les représenter ces familles de données spatiales: les vecteurs et les matrices.  
Les vecteurs sont utilisés pour représenter ou stocker les points, les lignes et polygones. Les matrices sont utilisées pour représenter uniquement les rasters ou les grilles. La justification de toutes ces informations sont présenté dans la suite du tutoriel.  

## Les points
Pour représenter un point dans l'espace ou dans le plan, on utilise en général des coordonnées. Selon le repère dans lequel on se trouve, les coordonnées d'un point varient très fortement. Nous n'allons pas revenir sur la théorie de la représentation spatiale des points dans l'espace ou dans le plan.  
Ce qu'on peut retenir, les points sont représentés dans l'espace par 3 coordonnées et dans le plan par 2 coordonnées. Le système le plus utilisé est `(Longitude, Latitude, Altitude)` pour l'espace et `(Longitude, Latitude)` pour le plan. Une très bonne théorie au sujet de la construction de ces coordonnées est faite dans le document suivant :
Dans le package `Sp`, il existe une fonction qui transforme un vecteur de longueur 2 en un point spatial : c'est la fonction `Spatialpoints()`. L'exemple ci dessous montre comment un point de coordonnées (x,y) est transformé en un objet spatial.
Note : En écrivant ce tutoriel, j'ai remarqué qu'il faut stocker les coordonnées dans un Data frame pour qu'il soit converti en objet spatial.  

```{r}
Pt<-locali[1,]
Spt<-SpatialPoints(coords = Pt)
Spt
```


## Les lignes

De manière simple, une ligne est une sucession de points séparés les uns des autre d'une très faible distance. De ce fait, pour avoir une ligne, il faut convertir une série de points en objets spatial. Comme pour les points, les données de la ligne doivent être stockées dans un Data Frame. Le code ci-dessous  illustre la transformation d'un ensembles de points en un objet spatial line.  




# REFÉRENCE
















